臺灣高等法院交通法庭裁定　　　　　　　96年度交抗字第18號
抗　告　人
即 異 議人
即受處分人　甲○○
上列被告因違反道路交通管理處罰條例案件，不服臺灣臺北地方
法院中華民國95年11月30日裁定（95年度交聲字第1062號），提
起抗告，本院裁定如下：
    主  文
原裁定撤銷，發回臺灣臺北地方法院。
    理  由
一、原處分機關即交通部公路總局台北區監理所基隆監理站以：
　　本件抗告人即異議人即受處分人甲○○於民國（以下同）95
　  年8月4日7時50分許，騎乘其所有之車牌號碼CXJ-492號重型
    機車，在台北縣新台五路1段連興街口，行經管制號誌之交
    叉路口，遇紅燈未停，經臺北縣警察局汐止分局交通分隊執
    勤員警攔車示意停車受檢，竟未遵守而加速逃逸駛離，執勤
    員警遂以受處分人有違反道路交通管理處罰條例第53條第1
    項、第60條第1項之行為逕行掣單舉發，嗣受處分人於舉發
    通知單上所載之應到案日期即同年9月4日前向原處分機關提
    出申訴，經原處分機關函請舉發單位調查結果，仍認受處分
    人有前開違規行為，原處分機關乃於95年10月23日分別依道
    路交通管理處罰條例第53條第1項、第63條第1項第3款之規
    定裁處受處分人罰鍰1800元，並記違規點數3點、又依同條
    例第60條第1項、第63條第1項第1款之規定裁處受處分人罰
    鍰3000元，並記違規點數1點。嗣受處分人向原審法院聲明
    異議。
二、原審法院則以：本件受處分人在有燈光號誌管制之交岔路口
    闖紅燈，並經交通勤務警察制止，不聽制止拒絕停車接受稽
    查而逃逸，且有當場不能或不宜攔截製單舉發之情形，舉發
    機關依前揭規定逕行舉發並無不當，有臺北縣政府警察局汐
    止分局95年9月7日北縣警汐交裁字第0950025608號書函在卷
    可參。另按交通警員掣單舉發違反道路交通管理處罰條例所
    列之違規事實，本質上為行政處分，係公務員基於職務上權
    力，依法就特定之具體事件所為具有公法上效果之單方行政
    行為，基於公務員為公法上行為具有公信力之原則，該行政
    處分當可被推定為真正，則值勤警員本其維護交通秩序、安
    全職責所為之舉發，自應受到合法、正確之推定，本案受處
    分人雖表示其並未闖紅燈，亦未拒絕停車而逃逸，惟其無證
    據可資證明其未在上開時地為上述違規之行為，其說詞並不
    可採；又受處分人雖辯稱其為單親獨子，不會闖紅燈讓媽媽
    擔心等語，惟其所言皆屬臆測空言，與受處分人實際上是否
    為違規行為實無邏輯上之必然，是受處分人所言，顯不足採
    。原審法院因此認定受處分人確有騎乘其所有之前開車號
　　之重型機車於前揭時地行經有燈光號誌管制之交岔路口闖紅
　  燈，並經交通勤務警察制止，不聽制止拒絕停車接受稽查而
    逃逸之違規事實，從而原處分機關依道路交通管理處罰條例
    第53 條第1項、第60條第1項之規定，分別裁罰受處分人罰
    鍰1800元及3000元，並依第63條第1項第3款、同條項第1款
    之規定，分別記違規點數3點及1點，核無違誤。本件受處分
    人之異議為無理由，以裁定駁回。
三、然本件受處分人甲○○自始即否認其有違反道路交通管理處
    罰條例之行為，辯稱伊乘騎機車從未被警攔檢，亦未闖越紅
    燈云云。而本件係員警當場不能或不宜攔截製單舉發之情形
    ，受處分人既否認有闖越紅燈，或拒絕停車而逃逸之行為，
    自宜傳訊受處分人到庭訊問，使其有辯解之機會，並應傳訊
    值勤員警作證，使與受處分人對質，以調查違規事實之實情
    。原審未為詳查遽行裁定，尚嫌不當。本件抗告，經核尚非
    無理由，本院爰將原裁定撤銷，發回原審法院，再為適當之
    調查與處理。
據上論斷，依道路交通案件處理辦法第26條，刑事訴訟法第413
條前段，裁定如主文。
中　　華　　民　　國　　96　　年　　1 　　月　　12　　日
　                交通法庭審判長法　官 蔡 秀 雄
　　　　　　　　　　　　　　　  法　官 周 煙 平
　　　　　　　　　　　　　　　  法　官 沈 宜 生
以上正本證明與原本無異。
不得抗告。
                                書記官 陳 雅 加
中　　華　　民　　國　　96　　年　　1 　　月　　16　　日
